臺灣臺南地方法院民事判決
111年度親字第37號
原        告  丙○○    住○○市○區○○路0段000巷00號
被        告  乙○○  
兼法定代理人  甲○○  
上列當事人間請求否認子女事件，本院於民國111年9月26日言詞
辯論終結，判決如下：
    主      文
確認被告乙○○（女、民國000 年0 月00日生，身分證統一編號：
Z000000000號）非被告甲○○自原告受胎所生之婚生子女。
訴訟費用由被告甲○○負擔。
    事實及理由
一、原告主張：原告丙○○與被告甲○○於民國109年11 月9 日結婚
    ，嗣被告甲○○於婚後110年7月間即離家在外，未曾返家與原
    告同住生活，且已於110年9月25日協議離婚。惟兩造早在被
    告乙○○出生前9個月餘即因被告甲○○離家而分居，分居期間
    更從未有過任何性行為，是以原告與被告乙○○間並無真實血
    緣關係，惟因本件受胎期間係於原告與被告甲○○婚姻關係存
    續中，被告乙○○依法推定為原告之婚生子女，為釐清父母子
    女間血統真實，爰依民法第1063條規定提起本件否認子女之
    訴等語。並聲明如主文所示。
二、被告甲○○則以：對於原告之請求同意等語。
三、得心證之理由：
　　㈠按妻之受胎，係在婚姻關係存續中者，推定其所生子女為
      婚生子女。前項推定，如夫妻之一方或子女能證明子女非
      為婚生子女者，得提起否認之訴。前項否認之訴，夫妻之
      一方自知悉該子女非為婚生子女，或子女自知悉其非為婚
      生子女之時起2 年內為之。但子女於未成年時知悉者，仍
      得於成年後2 年內為之。民法第1062條第1 項、第1063條
      分別規定。又子女有獲知其血統來源之權利，亦為兒童權
      利公約第7 條第1 項所揭櫫明文。本件原告主張被告乙○○
      非被告甲○○自原告受胎所生之婚生子，而被告乙○○係於11
      1年4 月16日出生，原告則於同年7月11日具狀向本院提起
      本件等情，有本件家事起訴狀收狀章在卷可稽，是原告提
      起本件否認子女之訴，未逾上揭法條所定2 年除斥期間之
      規定，於程序上核無不合。
    ㈡原告主張其與被告甲○○於109年11 月9 日結婚，嗣被告甲○
      ○於婚後110年7月間即離家在外，未曾返家與原告同住生
      活，且已於110年9月25日協議離婚等情，業據原告到庭陳
      述綦詳，並有有戶籍謄本、離婚協議書等在卷（見本院司
      家調573卷第13-17頁）可稽；是自被告乙○○出生日期回溯
      第181 日起至第302 日止之受胎期間，原告與被告甲○○之
      婚姻關係仍存續中，依法本應推定為被告甲○○自原告受胎
      所生之婚生子女。然被告乙○○實際上係被告甲○○自他人受
      胎所生，與原告並無血緣關係一節，業據原告到庭陳述明
      確，且被告甲○○亦不爭執，依上開事證，原告主張其與被
      告乙○○確無真實之血緣關係，應屬可信。又被告乙○○於11
      1年4 月16日出生，則原告提起本件訴訟，未逾民法第106
      3條第3 項規定之除斥期間，則原告依民法第1063條第2 
      項規定，請求確認被告乙○○非被告甲○○自原告受胎所生之
      婚生子女，於法有據，自應准許。
四、本件事證已臻明確，兩造其餘攻擊防禦方法及證據，經斟酌
    後，認為均不影響本判決之結果，自無逐一論駁之必要，併
    此敘明。
五、末按共同訴訟人，按其人數，平均分擔訴訟費用。但共同訴
    訟人於訴訟之利害關係顯有差異者，法院得酌量其利害關係
    之比例，命分別負擔，民事訴訟法第85條第1 項定有明文。
    本件否認子女之訴，其親子關係係因被告甲○○之行為及婚生
    推定所造成，被告乙○○之應訴為受法律規定而不得不為者，
    是以本院認為本件訴訟費用應由被告甲○○負擔較為公允。
六、據上論結，本件原告之訴為有理由，依家事事件法第51條，
    民事訴訟法第385 條第1 項前段、第78條、第85條第1 項但
    書，判決如主文。
中　　華　　民　　國　　111 　年　　10　　月　　31　　日
                  家事法庭  法  官   陳文欽
以上正本係照原本做成。
如對本判決上訴，須於判決送達後20日內向本院提出上訴狀。如
委任律師提起上訴者，應一併繳納上訴審裁判費。
中　　華　　民　　國　　111 　年　　10　　月　　31　　日
                            書記官   易佩雯